臺灣臺中地方法院刑事判決　　　　　　 100年度易字第1956號
公　訴　人　臺灣臺中地方法院檢察署檢察官
被　　　告　鐘智群
上列被告因竊盜案件，經檢察官提起公訴（100年度偵字第11583
、12283號），本院判決如下：
    主    文
鐘智群攜帶兇器竊盜，累犯，處有期徒刑捌月，扣案之鐵線壹條
及剪刀壹支均沒收。
其餘被訴竊盜部分無罪。
    犯罪事實
一、鐘智群於民國94年間，因竊盜及違反毒品危害防制條例等案
    件，經本院分別判處有期徒刑6月、1年，定應執行有期徒刑
    1年4月，嗣經減刑為應執行有期徒刑8月確定，於96年7月16
    日縮短刑期執行完畢，又於97年間因施用毒品、竊盜案件，
    經本院分別判處有期徒刑1年、4月、3月、3月確定，定應執
    行刑有期徒刑1年7月，甫於99年2月5日執行完畢。詎仍不知
    悔改，復意圖為自己不法之所有，於100年5月13日23時30分
    許，在臺中市太平區○○○街113號前，持其所有客觀上足
    供兇器使用之鐵線1條、剪刀1支，以不詳方式開啟車門後進
    入簡忠洲所有而停放路旁之車牌號碼NP─4806號自用小貨車
    ，竊取車內之硬幣，嗣得手新臺幣（下同）9元後欲逃逸之
    際，適陳明倫查覺有異報警，為警當場查獲，並扣得鐵線1
    條、剪刀1支、1元硬幣9枚（已發還）等物。
二、案經臺中市政府警察局太平分局報請臺灣臺中地方法院檢察
    署檢察官偵查起訴。
    理    由
甲、證據能力方面：
    按被告以外之人於審判外之言詞或書面陳述，除法律有規定
    者外，不得作為證據，刑事訴訟法第159條第1項固有明文。
    惟按被告以外之人於審判外之陳述，雖不符前4條之規定，
    而經當事人於審判程式同意作為證據，法院審酌該言詞陳述
    或書面陳述作成時之情況，認為適當者，亦得為證據，同法
    第159條之5第1項規定甚明。本件檢察官、被告於本院審判
    程式時，就本判決所引用審判外之言詞或書面陳述，均同意
    將之作為證據，本院認該等具有傳聞證據性質之證據，其取
    得過程並無瑕疵，且與待證事實具有關聯性，證明力非明顯
    過低，以之作為證據係屬適當，認俱得為證據。至其餘憑以
    認定本案犯罪事實之非供述證據（詳後述），查無違反法定
    程式取得之情，依同法第158條之4規定反面解釋，亦具證據
    能力。
乙、實體方面：
壹、有罪部分：
一、認定犯罪事實所根據的證據及理由：
  (一)被告於本院訊問及審理時，坦承攜帶兇器竊盜之犯行。
  (二)證人即目擊證人陳明倫於警詢之證述，及證人即被害人簡忠
    洲於警詢之證述，足以證明全部犯罪事實。
  (三)贓物認領保管單、臺中市政府警察局太平分局太平派出所扣
    押物品目錄表、刑案現場測繪圖各1紙、現場查獲照片10幀
    ，足以證明全部犯罪事實。
  (四)扣案之鐵線1條及剪刀1支。
  (五)綜上，被告之自白核與事實相符，本件事證明確，被告竊盜
    犯行足堪認定。
二、論罪科刑之理由：
  (一)按刑法第321條第1項第3款所規定之攜帶兇器竊盜罪，係以
    行為人攜帶兇器竊盜為其加重條件，此所謂兇器，其種類並
    無限制，凡客觀上足對人之生命、身體、安全構成威脅，具
    有危險性之兇器均屬之，且祇須行竊時攜帶此種具有危險性
    之兇器為已足，並不以攜帶之初有行兇之意圖為必要（最高
    法院79年台上字第5253號判例要旨供參）。被告犯竊盜時所
    攜帶之鐵線1條及剪刀1支，為金屬材質，核與被告開啟車門
    確需使用工具之情節相符，是無論被告等主觀上是否旨在行
    兇抑僅便利行竊，然該鐵線1條及剪刀1支在客觀上顯具有傷
    害人之生命、身體之危險性，具有殺傷力，自係兇器之一種
    ，應堪認定。是核被告所為，係犯刑法第321條第1項第3款
    之攜帶兇器竊盜罪。
  (二)被告有前揭犯罪事實所載論罪科刑執行情形，有臺灣高等法
    院被告前案紀錄表1份在卷可憑，其受有期徒刑執行完畢，5
    年內故意再犯本件竊盜有期徒刑以上之罪，為累犯，應依刑
    法第47條第1項之規定，加重其刑。
  (三)爰審酌被告前已有多次竊盜前科，不思以正當途徑獲取金錢
    ，其貪圖一己私利，恣意侵犯他人財產權，破壞社會秩序甚
    鉅，行為殊不足取，被害人所受損害雖僅零錢9元，惟係因
    車內零錢不多，被告始得竊取該少數之零錢，本應予以重判
    ，惟查被害人車內尚有其他有價值之物，被告並未加以竊取
    ，顯見被告僅意在竊取現金，復審酌被告犯後已坦承犯行，
    態度尚稱良好及公訴人亦表示被告所竊財物價值不高等一切
    情狀，量處如主文所示之刑，以資懲儆。
  (四)扣案之鐵線1條及剪刀1支，應係被告所有供本件犯罪所用之
    物，依刑法第38條第1項第2款規定，應予沒收。
貳、無罪部分：
一、公訴意旨略以：被告鐘智群於100年5月27日20時55分許，持
    客觀上足供兇器使用之剪刀1片、六角扳手3支、1字起子1支
    、瑞士刀1支，在臺中市○區○○路324巷口，以不詳方式開
    啟車門後進入游寶光所有而停放路旁之車牌號碼QV─3880
    號自用小貨車，竊取車內之衛生紙約7、8張（未扣案）；得
    手後欲逃逸之際，適游寶光發現報警，為警當場查獲，並扣
    得剪刀刀片1片、六角扳手3支、1字起子1支、瑞士刀1支等
    物，因認被告此部分涉犯刑法第321條第1項第3款之攜帶兇
    器竊盜罪嫌。
二、經查，被告於本院訊問及審理時坦承攜帶兇器之竊盜犯行，
    並供稱：伊當時左手在流血，本來有綁繃帶，後來繃帶掉了
    ，所以看到路旁貨車上有衛生紙，就去車內抽7、8張衛生紙
    止血，伊想7、8張衛生紙價值應該不會很多，但沒有要竊取
    車內其他財物等語，並有相關之剪刀刀片1片、六角扳手3支
    、1字起子1支、瑞士刀1支等物扣案可證，核與證人即被害
    人游寶光於警詢時所證：伊停放車輛時有上鎖，每次鎖完車
    門後都會習慣拉一下門把確認，這次也不例外，竊嫌有從伊
    車上抽出幾張衛生紙正在擦拭身體，伊貨車上物品經清點後
    沒有損失物品等語相符，足證被告確有未經被害人同意取用
    該車內之衛生紙無誤，所為已該當攜帶兇器竊盜罪之構成要
    件。
三、惟按行為雖適合於犯罪構成要件之規定，但如無實質之違法
    性時，仍難成立犯罪（最高法院74年臺上字第4225號判例意
    旨可資參照）。本件被告擅用他人車內之衛生紙7、8張，雖
    其行為適合刑法第321條第1項第3款之攜帶兇器竊盜罪構成
    要件，但以一般大賣場所賣之衛生紙而言，平均1包1百餘抽
    之衛生紙亦僅價值約10餘元，換算每抽之衛生紙約僅值1角
    ，則以本件7、8張衛生紙而言，其價格亦不逾1元，參以依
    被告遭查獲之照片顯示，被告當時左手臂上確綁有多處紗布
    ，故被告所供為止血始抽取他人車上衛生紙尚堪採信，則以
    該7、8張衛生紙所值無幾，被告此項行為，不予追訴處罰，
    亦不違反社會共同生活之法律秩序，自得視為無實質之違法
    性，而不應繩之以法。
四、綜上所述，被告所為雖該當於攜帶兇器竊盜罪之構成要件，
    然欠缺實質之違法性，爰為被告無罪之諭知。
參、應適用之法條：
  (一)刑事訴訟法第299條第1項前段、第301條第1項。
  (二)刑法第321條第1項第3款、第47條第1項、第38條第1項第2款
    。
  (三)刑法施行法第1條之1第1項。
本案經檢察官黃元亨到庭執行職務。
中    華    民    國   100    年    7     月    20    日
                  刑事第十三庭  法  官  黃建都
以上正本證明與原本無異。
如不服本判決應於收受判決後10日內向本院提出上訴書狀，並應
敘述具體理由；其未敘述上訴理由者，應於上訴期間屆滿後20日
內向本院補提理由書（均須按他造當事人之人數附繕本）「切勿
逕送上級法院」。
告訴人或被害人對於判決如有不服具備理由請求檢察官上訴者，
其上訴期間之計算係以檢察官收受判決正本之日期為準。
                                書記官  賴玉真
中    華    民    國   100    年    7     月    20    日
附錄論罪科刑法條：
刑法第321條第1項：
犯竊盜罪而有下列情形之一者，處6月以上、5年以下有期徒刑，
得併科新臺幣10萬元以下罰金：
一、侵入住宅或有人居住之建築物、船艦或隱匿其內而犯之者。
二、毀越門扇、牆垣或其他安全設備而犯之者。
三、攜帶兇器而犯之者。
四、結夥三人以上而犯之者。
五、乘火災、水災或其他災害之際而犯之者。
六、在車站、埠頭、航空站或其他供水、陸、空公眾運輸之舟、
    車、航空機內而犯之者。